臺灣屏東地方法院刑事裁定            100年度撤緩更字第1號
聲  請  人  臺灣屏東地方法院檢察署檢察官
受  刑  人  陳志和
上列聲請人因受刑人所犯妨害性自主案件，聲請撤銷緩刑之宣告
（99年度執緩字第255 號、99年度執聲字第1183號），經本院以
99年度撤緩字第118 號裁定撤銷受刑人之緩刑宣告後，經受刑人
提起抗告後，由臺灣高等法院高雄分院以100 年度侵抗字第49號
裁定將原裁定撤銷發回更審，本院更為裁定如下：
    主  文
陳志和於臺灣屏東地方法院九十八年度訴字第六０五號案件中所
受之緩刑宣告撤銷。
    理  由
一、聲請意旨詳如附件撤銷緩刑聲請書所載。
二、按受緩刑之宣告倘違反第74條第2 項第1 款至第8 款所定負
    擔情節重大，足認原宣告之緩刑難收其預期效果，而有執行
    刑罰之必要者，得撤銷其宣告，刑法第75條之1 第1 項第4
    款定有明文。該條立法意旨認為，本條採用裁量撤銷主義，
    賦與法院撤銷與否之權限，特於第1 項規定實質要件為「足
    認原宣告之緩刑難收其預期效果，而有執行刑罰之必要」，
    供作審認之標準。而修正條文第74條第2 項增列法院於緩刑
    期間內，得命犯罪行為人於緩刑期內應遵守之事項( 例如向
    被害人支付相當數額、向公庫支付一定之金額、接受精神、
    心理輔導、提供義務勞務或其他為預防再犯之事項) ，明定
    違反該條所定事項情節重大者，得撤銷其緩刑宣告，以期週
    延。至於所謂「情節重大」，係指：受判決人顯有履行負擔
    之可能，而隱匿或處分其財產、故意不履行、無正當事由拒
    絕履行或顯有逃匿之虞等情事而言。因此，檢察官命受刑人
    履行緩刑負擔所為之司法處分，固有其裁量權限，然依據前
    開說明，本院除對檢察官上開司法裁量處分有其審查權限外
    ，立法者仍以違反所定負擔「情節重大」、「難收其預期效
    果」、有執行刑罰之「必要」等不確定法律概念以及比例原
    則，賦予法官裁量撤銷緩刑之權限。 
三、查本件受刑人陳志和前因妨害性自主案件，經本院以98年度
    訴字第605 號判決判處有期徒刑8 月、8 月及8 月，應執行
    有期徒刑1 年10月，緩刑4 年，緩刑期間付保護管束，並命
    其應向財團法人創世社會福利基金會屏東分院或其他經檢察
    官指定之團體提供180 小時之義務勞務，並於民國98年9 月
    14日確定等情，有本院刑事判決及臺灣高等法院被告前案紀
    錄表在卷可證。惟查：
（一）受刑人經臺灣屏東地方法院檢察署檢察官通知其履行義務
      勞務，受刑人於98年12月15日參加緩刑附條件義務勞務執
      行說明會後，僅於指定期限內向指定機構屏東縣屏東市民
      和國民小學履行義務勞務45.5小時，有臺灣屏東地方法院
      檢察署緩起訴處分被告及附條件緩刑付保護管束人基本資
      料表、緩起及附件緩刑義務勞務執行意願調查表、臺灣屏
      東地方法院檢察署屏檢泰護觀字第035835號函、屏東縣屏
      東市民和國民小學屏民國小總字第0990002753號函及其所
      附緩起訴處分義務勞務工作日誌及執行手冊各1 份可憑。
（二）又受刑人指定履行義務勞務期間內，經臺灣屏東地方法院
      檢察署多次發函告誡，受刑人均未積極理會，並經觀護人
      多次以電話聯繫受刑人，其仍不遵守約定致未能完成義務
      勞務等情，並有臺灣屏東地方法院檢察署99年7 月29日屏
      檢勞護觀字第023004號勞務失聯告誡函、99年9 月13日屏
      檢榮觀字第027552號勞務失聯告誡函及其送達證書、臺灣
      屏東地方法院檢察署觀護人重要工作紀錄表3 份在卷可考
      。
（三）復參以受刑人雖向本院表明：伊現在沒有工作，隨時可以
      去執行義務勞務，伊要去做義務勞務等語，有本院100 年
      5 月24日訊問筆錄在卷可佐（見本院撤緩更字第1 號卷第
      17頁背面），本院亦去函財團法人創世社會福利基金會，
      請求該會協助執行受刑人義務勞務之履行，有本院100 年
      5 月30日屏院惠刑道100 撤緩更1 字第1000016990號函附
      卷可證（見本院撤緩更字第1 號卷第20頁）。然受刑人迄
      今未依本院諭知向該會執行義務勞務剩餘時數之履行，及
      雖有主動向該會聯絡詢問執行義務勞務之事宜，但仍未到
      該會執行，有財團法人創世社會福利基金會屏東縣私立創
      世清寒植物人安養院100 年8 月15日創院（十二）義字第
      1000238 號函、本院公務電話紀錄附卷可稽（見本院撤緩
      更字第1 號卷第23、25頁）。
四、緩刑為法院刑罰權之運用，旨在獎勵自新，本質上無異恩赦
    ，得消滅刑罰之效果；惟受刑人竟不知悔悟及珍惜自新機會
    ，遲未依前開判決履行所附條件，亦無視本院命其應續行履
    行義務勞務之諭知顯見其心存僥倖，漠視本院判決效力，足
    認前所歷偵、審程序，猶不足使知所警惕，難收緩刑為獎勵
    自新之效果，仍應施以監禁處遇，俾能使其深切反省甚明。
    是本院認受刑人違反上開緩刑所定之負擔，且情節重大，原
    宣告之緩刑難收其預期效果，而有執行刑罰之必要。本件聲
    請核與刑法第75條之1 第1 項第4 款規定相符，受刑人所受
    前揭緩刑之宣告應予撤銷。又受刑人上開緩刑之宣告既經撤
    銷，其於該案中所受緩刑期內付保護管束之宣告，即失所附
    麗，應併予撤銷。
五、爰依刑事訴訟法第476 條規定，裁定如主文。
中    華    民    國  100     年    8     月    31    日
                  刑事第二庭    法  官  羅森德
以上正本證明與原本無異。
如不服本裁定應於收受送達後5 日內向本院提出抗告書狀敘述抗
告之理由抗告於臺灣高等法院高雄分院。
中    華    民    國  100   年    8     月    31      日
                                書記官  盧姝伶